# 请教陈版：关于在途货币资金

提问人：夕阳无语 时间：2014-12-09 21:46:21
陈版，您好，请教关于在途货币资金的问题。
如果客户在月末/年末已经支付货款(有付款银行的盖章确认)，但公司这边尚未收到，能否作为在途货币资金处理并列示于财务报表货币资金项目，然后贷记应收账款。记得在香港有较多类似的处理(cash in transit)，不确定在中国企业会计准则下，无论新准则还是旧准则，是否有类似的规定，谢谢。

回答人：chenyiwei
国内一般较少用此做法。“在途货币资金”科目一般用于集团内、上下级、总分机构之间的资金往来核算。

提问人：夕阳无语 时间：2014-12-10 23:12:53
那从审计角度，如果取得付款方银行于月底已付款的单据，作为收款方(被审计单位)已经借记银行存款并贷记应收账款呢，只是这笔款项在对账单上还没有。这种情况下是否能予以认可？谢谢。

回答人：chenyiwei
我理解不可以，尚无证据表明此时对付款方的债权已经转为对银行的债权。

提问人：就是那根葱 时间：2016-01-07 10:50:09
请教陈版，如果被审计单位不予确认此笔在途货币资金，其与付款方（关联方）就无法对账对平。能不能认为由于此笔款项已经不存在收款风险，将其计入其他货币资金呢？ 谢谢！

回答人：chenyiwei
合并报表层面可以作为在途货币资金计入其他货币资金，但不能作为银行存款。